臺灣高等法院刑事裁定
110年度聲字第2913號
聲  請  人  臺灣高等檢察署檢察官
受  刑  人  徐志遠

                    住○○市○○區○○里00鄰○○街00號   (現於法務部○○○○○○○執行中)
上列聲請人因受刑人數罪併罰有二裁判以上，聲請定其應執行之
刑（110年度執聲字第1284號），本院裁定如下：
    主  文
徐志遠犯如附表所示各罪所處之刑，應執行有期徒刑拾年參月。
    理  由
一、聲請意旨略以：受刑人徐志遠因違反毒品危害防制條例等數
    罪，先後經判決確定如附表，應依刑法第50條第1向第1款、
    第2款、第53條、第51條第5款規定，定其應執行之刑，爰依
    刑事訴訟法第477條第1項聲請裁定等語。
二、按裁判確定前犯數罪者，併合處罰之。但有下列情形之一者
    ，不在此限：一、得易科罰金之罪與不得易科罰金之罪。二
    、得易科罰金之罪與不得易服社會勞動之罪。三、得易服社
    會勞動之罪與不得易科罰金之罪。四、得易服社會勞動之罪
    與不得易服社會勞動之罪。前項但書情形，受刑人請求檢察
    官聲請定應執行刑者，依第51條規定定之；數罪併罰，有二
    裁判以上者，依刑法第51條之規定，定其應執行之刑；又宣
    告多數有期徒刑者，於各刑中之最長期以上，各刑合併之刑
    期以下，定其刑期。但不得逾30年，刑法第50條、第53條及
    第51條第5款分別定有明文。次按刑事訴訟法第370條第2項
    、第3項，已針對第二審上訴案件之定應執行之刑，明定有
    不利益變更禁止原則之適用；而分屬不同案件之數罪併罰，
    倘一裁判宣告數罪之刑，曾經定其執行刑，再與其他裁判宣
    告之刑定其執行刑時，在法理上亦應同受此原則之拘束（最
    高法院103年度第14次刑事庭會議決議意旨參照）。再按數
    罪併罰中之一罪，依刑法規定得易科罰金，若因與不得易科
    罰金之他罪合併處罰結果而不得易科罰金時，原可易科罰金
    部分所處之刑，自亦無庸為易科折算標準之記載（司法院釋
    字第144號解釋意旨參照）。
三、經查：本件受刑人徐志遠因違反毒品危害防制條例等數罪，
    先後經判決確定如附表所示之刑（附表編號1部分，聲請書
    犯罪日期原記載「109/01/27(2次)、109/01/28、109/01/29
    、109/02/23、109/02/01」，應更正為「109/01/27(2次)、
    109/01/28(2次)、109/02/23」），有上開各罪刑事判決及
    本院被告前案紀錄表各1份在卷可憑。上開各罪均係在附表
    編號1所示之罪判決確定前所犯，且本院為犯罪事實最後判
    決之法院。其中附表編號2所示之罪係處得易科罰金之刑，
    附表編號1所示之罪係處不得易科罰金之刑，合於刑法第50
    條第1項但書第1款之情形，依刑法第50條第2項規定，須經
    受刑人請求檢察官聲請定其應執行刑，始得依刑法第51條規
    定定之。本件受刑人業已請求檢察官就附表所示之罪，聲請
    合併定應執行刑，此有臺灣桃園地方檢察署依民國102年1月
    23日修正之刑法第50條調查受刑人是否聲請定應執行刑調查
    表1份在卷可稽(本院卷第13頁)，是本件聲請人聲請定應執
    行刑，本院審核認為正當。
四、爰參酌附表所示各罪宣告刑總和上限、各刑中最長期，及附
    表編號1所示之罪，曾經判決定應執行有期徒刑10年2月確定
    ，並審酌受刑人所犯如附表編號1均為違反毒品危害防制條
    例之犯罪，以及附表編號2為違反槍砲彈藥刀械管制條例之
    犯罪，且上開2罪犯罪時間均在109年1月間至同年2月間，犯
    罪時間尚屬密切，暨其所犯之不法內涵及侵害法益程度等情
    ，並考量各罪彼此間之關聯性、責任非難重複程度較高、數
    罪所反映受刑人之人格特性、對受刑人施以矯正之必要性等
    ，就其所犯附表所示各罪為整體非難，定如主文所示之應執
    行刑。又受刑人所犯附表編號2所示之罪雖係處得易科罰金
    之刑，然因與附表編號1所示之罪判處不得易科罰金之刑合
    併定其應執行刑，自亦無庸為易科罰金折算標準之記載。至
    附表編號2之判決所宣告併科罰金新臺幣2萬元部分，因僅有
    一罪宣告併科罰金，不生定執行刑之問題，應依原判決宣告
    之刑併執行之，附此敘明。　　
據上論斷，應依刑事訴訟法第477條第1項，刑法第50條第2項、
第53條、第51條第5款，裁定如主文。
中　　華　　民　　國　　110 　年　　7 　　月　　28　　日
　　　　　　        刑事第七庭  審判長法　官  孫惠琳
　　　　　　　　　　　　　　　　　　  法　官  張育彰　　
　　　　　　　　　　　　　　　　　　  法　官  王惟琪
以上正本證明與原本無異。
如不服本裁定，應於收受送達後五日內向本院提出抗告狀。
                                      書記官  陳怡君
中　　華　　民　　國　　110 　年　　8 　　月　　2 　　日

附表：
編號  1 2 (以下空白) 罪名  毒品危害防制條例 槍砲彈藥刀械管制條例  宣告刑  有期徒刑8月2次、有期徒刑7年8月2次、有期徒刑3年8月1次，應執行有期徒刑10年2月 有期徒刑3月，併科罰金新臺幣20000元  犯罪日期  109/01/27(2次) 109/01/28(2次) 109/02/23 109年2月前之某日  偵查(自訴) 機關年度案號  桃園地檢109年度偵字第7988號 桃園地檢109年度偵字第7988號  最後 事實審 法院 本院 本院   案號 109年度上訴字第4342號 109年度上訴字第4342號   判決日期 110/01/27 110/01/27  確定 判決  法院 最高法院 最高法院   案號 110年度台上字第2936號 110年度台上字第2936號   判決 確定日期 110/04/29 110/04/29  是否得為易科罰金之案件  否 是  備註  高檢署110年度執字第69號 桃園地檢110年度執字第5290號